firefox-addon/dictionaries/tr.aff
FLAG UTF-8
SFX ≙ tmak durulmasaydın tmak
SFX ≙ tmak durulmasaydınız tmak
SFX ≙ tmak durulmasaymış tmak
SFX ≙ tmak durulmasaymışlar/∎ tmak
SFX ≙ tmak durulmasaymışsın tmak
SFX ≙ tmak durulmasaymışsınız tmak
SFX ≙ tmak durulmasaymışım tmak
SFX ≙ tmak durulmasaymışız tmak
SFX ≙ tmak durulmasın tmak
SFX ≙ tmak durulmasınlar/∎ tmak
SFX ≙ tmak durulmayabildi tmak
SFX ≙ tmak durulmayabilir tmak
SFX ≙ tmak durulmayabilirdi tmak
SFX ≙ tmak durulmayabilirdik tmak
SFX ≙ tmak durulmayabilirdim tmak
SFX ≙ tmak durulmayabilirdin tmak
SFX ≙ tmak durulmayabilirdiniz tmak
SFX ≙ tmak durulmayabilirim tmak
SFX ≙ tmak durulmayabiliriz tmak
SFX ≙ tmak durulmayabilirler/∎ tmak
SFX ≙ tmak durulmayabilirlerdi tmak
SFX ≙ tmak durulmayabilirlik tmak
SFX ≙ tmak durulmayabilirlik/∦≊∢≈∹≧ tmak
SFX ≙ tmak durulmayabilirliğ/∂≢∫≂∲∶∽≄∎ tmak
SFX ≙ tmak durulmayabilirmiş tmak
SFX ≙ tmak durulmayabilirse tmak
SFX ≙ tmak durulmayabilirsin tmak
SFX ≙ tmak durulmayabilirsiniz tmak
SFX ≙ tmak durulmayabiliyor tmak
SFX ≙ tmak durulmayabiliyordu tmak
SFX ≙ tmak durulmayabiliyorlar/∎ tmak
SFX ≙ tmak durulmayabiliyormuş tmak
SFX ≙ tmak durulmayabiliyorsa tmak
SFX ≙ tmak durulmayabiliyorsun tmak
SFX ≙ tmak durulmayabiliyorsunuz tmak
SFX ≙ tmak durulmayabiliyorum tmak
SFX ≙ tmak durulmayabiliyoruz tmak
SFX ≙ tmak durulmayabilse tmak
SFX ≙ tmak durulmayacak tmak
SFX ≙ tmak durulmayacak/∥≉∡≇∸∎ tmak
SFX ≙ tmak durulmayacağ/∀≡∩≀∰∴∺∻∎ tmak
SFX ≙ tmak durulmayacakken tmak
SFX ≙ tmak durulmayacaklar/∎ tmak
SFX ≙ tmak durulmayacaklardır tmak
SFX ≙ tmak durulmayacaklarsa tmak
SFX ≙ tmak durulmayacakmış tmak
SFX ≙ tmak durulmayacakmışlar/∎ tmak
SFX ≙ tmak durulmayacakmışsın tmak
SFX ≙ tmak durulmayacakmışsınız tmak
SFX ≙ tmak durulmayacakmışım tmak
SFX ≙ tmak durulmayacakmışız tmak
SFX ≙ tmak durulmayacaksa tmak
SFX ≙ tmak durulmayacaksak tmak
SFX ≙ tmak durulmayacaksalar/∎ tmak
SFX ≙ tmak durulmayacaksam tmak
SFX ≙ tmak durulmayacaksan tmak
SFX ≙ tmak durulmayacaksanız tmak
SFX ≙ tmak durulmayacaksın tmak
SFX ≙ tmak durulmayacaksındır tmak
SFX ≙ tmak durulmayacaksınız tmak
SFX ≙ tmak durulmayacaksınızdır tmak
SFX ≙ tmak durulmayacaktı tmak
SFX ≙ tmak durulmayacaktık tmak
SFX ≙ tmak durulmayacaktılar/∎ tmak
SFX ≙ tmak durulmayacaktım tmak
SFX ≙ tmak durulmayacaktın tmak
SFX ≙ tmak durulmayacaktınız tmak
SFX ≙ tmak durulmayacaktır tmak
SFX ≙ tmak durulmayacağım tmak
SFX ≙ tmak durulmayacağımdır tmak
SFX ≙ tmak durulmayacağız tmak
SFX ≙ tmak durulmayacağızdır tmak
SFX ≙ tmak durulmayalı tmak
SFX ≙ tmak durulmayalım tmak
SFX ≙ tmak durulmayamadan tmak
SFX ≙ tmak durulmayan tmak
SFX ≙ tmak durulmayan/∄∀≡∥≉∩∡≇∸≀∰∴∺∻∎ tmak
SFX ≙ tmak durulmayarak tmak
SFX ≙ tmak durulmayarken tmak
SFX ≙ tmak durulmayası tmak
SFX ≙ tmak durulmayası/∆≣≼∥≉≪≨≇∸≀∰∴∺∻∎ tmak
SFX ≙ tmak durulmayayım tmak
SFX ≙ tmak durulmayıcı tmak
SFX ≙ tmak durulmayıcı/∆≣≼∥≉≪≨≇∸≀∰∴∺∻∎ tmak
SFX ≙ tmak durulmayın tmak
SFX ≙ tmak durulmayınca tmak
SFX ≙ tmak durulmayıncaya tmak
SFX ≙ tmak durulmayınız tmak
SFX ≙ tmak durulmayıp tmak
SFX ≙ tmak durulmayırken tmak
SFX ≙ tmak durulmayız tmak
SFX ≙ tmak durulmayızdır tmak
SFX ≙ tmak durulmayış tmak
SFX ≙ tmak durulmayış/∄∀≡∥≉∩∡≇∸≀∰∴∺∻∎ tmak
SFX ≙ tmak durulmaz tmak
SFX ≙ tmak durulmaz/∄∀≡∥≉∩∡≇∸≀∰∴∺∻∎ tmak
SFX ≙ tmak durulmazdı tmak
SFX ≙ tmak durulmazdık tmak
SFX ≙ tmak durulmazdılar/∎ tmak
SFX ≙ tmak durulmazdım tmak
SFX ≙ tmak durulmazdın tmak
SFX ≙ tmak durulmazdınız tmak
SFX ≙ tmak durulmazdır tmak
SFX ≙ tmak durulmazken tmak
SFX ≙ tmak durulmazlar/∎ tmak
SFX ≙ tmak durulmazlardı tmak
SFX ≙ tmak durulmazlardır tmak
SFX ≙ tmak durulmazlarken tmak
SFX ≙ tmak durulmazlarsa tmak
SFX ≙ tmak durulmazmış tmak
SFX ≙ tmak durulmazmışlar/∎ tmak
SFX ≙ tmak durulmazmışsın tmak
SFX ≙ tmak durulmazmışsınız tmak
SFX ≙ tmak durulmazmışım tmak
SFX ≙ tmak durulmazmışız tmak
SFX ≙ tmak durulmazsa tmak
SFX ≙ tmak durulmazsak tmak
SFX ≙ tmak durulmazsalar/∎ tmak
SFX ≙ tmak durulmazsam tmak
SFX ≙ tmak durulmazsan tmak
SFX ≙ tmak durulmazsanız tmak
SFX ≙ tmak durulmazsın tmak
SFX ≙ tmak durulmazsındır tmak
SFX ≙ tmak durulmazsınız tmak
SFX ≙ tmak durulmazsınızdır tmak
SFX ≙ tmak durulmaztır tmak
SFX ≙ tmak durulmuyor tmak
SFX ≙ tmak durulmuyordu tmak
SFX ≙ tmak durulmuyorduk tmak
SFX ≙ tmak durulmuyordum tmak
SFX ≙ tmak durulmuyordun tmak
SFX ≙ tmak durulmuyordunuz tmak
SFX ≙ tmak durulmuyordur tmak
SFX ≙ tmak durulmuyorken tmak
SFX ≙ tmak durulmuyorlar/∎ tmak
SFX ≙ tmak durulmuyorlardı tmak
SFX ≙ tmak durulmuyorlardır tmak
SFX ≙ tmak durulmuyorlarmış tmak
SFX ≙ tmak durulmuyorlarsa tmak
SFX ≙ tmak durulmuyormuş tmak
SFX ≙ tmak durulmuyormuşlar/∎ tmak
SFX ≙ tmak durulmuyormuşsun tmak
SFX ≙ tmak durulmuyormuşsunuz tmak
SFX ≙ tmak durulmuyormuşum tmak
SFX ≙ tmak durulmuyormuşuz tmak
SFX ≙ tmak durulmuyorsa tmak
SFX ≙ tmak durulmuyorsak tmak
SFX ≙ tmak durulmuyorsalar/∎ tmak
SFX ≙ tmak durulmuyorsam tmak
SFX ≙ tmak durulmuyorsan tmak
SFX ≙ tmak durulmuyorsanız tmak
SFX ≙ tmak durulmuyorsun tmak
SFX ≙ tmak durulmuyorsundur tmak
SFX ≙ tmak durulmuyorsunuz tmak
SFX ≙ tmak durulmuyorsunuzdur tmak
SFX ≙ tmak durulmuyorum tmak
SFX ≙ tmak durulmuyorumdur tmak
SFX ≙ tmak durulmuyoruz tmak
SFX ≙ tmak durulmuyoruzdur tmak
SFX ≙ tmak durulmuş tmak
SFX ≙ tmak durulmuş/∅∁≡∥≉∪∡≇∸≁∱∵∼∿∎ tmak
SFX ≙ tmak durulmuşlar/∎ tmak
SFX ≙ tmak durulmuşlardı tmak
SFX ≙ tmak durulmuşlardık tmak
SFX ≙ tmak durulmuşlardılar/∎ tmak
SFX ≙ tmak durulmuşlardım tmak
SFX ≙ tmak durulmuşlardın tmak
SFX ≙ tmak durulmuşlardınız tmak
SFX ≙ tmak durulmuşlardır tmak
SFX ≙ tmak durulmuşlarsa tmak
SFX ≙ tmak durulmuşluk tmak
SFX ≙ tmak durulmuşluk/∥≉∡≇∸∎ tmak
SFX ≙ tmak durulmuşluğ/∁≡∪≁∱∵∼∿∎ tmak
SFX ≙ tmak durulmuşsa tmak
SFX ≙ tmak durulmuşsak tmak
SFX ≙ tmak durulmuşsalar/∎ tmak
SFX ≙ tmak durulmuşsam tmak
SFX ≙ tmak durulmuşsan tmak
SFX ≙ tmak durulmuşsanız tmak
SFX ≙ tmak durulmuşsun tmak
SFX ≙ tmak durulmuşsundur tmak
SFX ≙ tmak durulmuşsunuz tmak
SFX ≙ tmak durulmuşsunuzdur tmak
SFX ≙ tmak durulmuştu tmak
SFX ≙ tmak durulmuştuk tmak
SFX ≙ tmak durulmuştular/∎ tmak
SFX ≙ tmak durulmuştum tmak
SFX ≙ tmak durulmuştun tmak
SFX ≙ tmak durulmuştunuz tmak
SFX ≙ tmak durulmuştur tmak
SFX ≙ tmak durulmuşum tmak
SFX ≙ tmak durulmuşumdur tmak
SFX ≙ tmak durulmuşuz tmak
SFX ≙ tmak durulmuşuzdur tmak
SFX ≙ tmak durulmuşçasına tmak
SFX ≙ tmak durulsa tmak
SFX ≙ tmak durulsak tmak
SFX ≙ tmak durulsalar/∎ tmak
SFX ≙ tmak durulsalardı tmak
SFX ≙ tmak durulsam tmak
SFX ≙ tmak durulsan tmak
SFX ≙ tmak durulsana tmak
SFX ≙ tmak durulsanız tmak
SFX ≙ tmak durulsanıza tmak
SFX ≙ tmak durulsaydı tmak
SFX ≙ tmak durulsaydık tmak
SFX ≙ tmak durulsaydılar/∎ tmak
SFX ≙ tmak durulsaydım tmak
SFX ≙ tmak durulsaydın tmak
SFX ≙ tmak durulsaydınız tmak
SFX ≙ tmak durulsaymış tmak
SFX ≙ tmak durulsaymışlar/∎ tmak
SFX ≙ tmak durulsaymışsın tmak
SFX ≙ tmak durulsaymışsınız tmak
SFX ≙ tmak durulsaymışım tmak
SFX ≙ tmak durulsaymışız tmak
SFX ≙ tmak durulsun tmak
SFX ≙ tmak durulsunlar/∎ tmak
SFX ≙ tmak durulucu tmak
SFX ≙ tmak durulucu/∇≤≼∥≉≫≨≇∸≁∱∵∼∿∎ tmak
SFX ≙ tmak durulun tmak
SFX ≙ tmak durulunca tmak
SFX ≙ tmak duruluncaya tmak
SFX ≙ tmak durulunuz tmak
SFX ≙ tmak durulup tmak
SFX ≙ tmak durulur tmak
SFX ≙ tmak durulurcasına tmak
SFX ≙ tmak durulurdu tmak
SFX ≙ tmak durulurduk tmak
SFX ≙ tmak durulurdular/∎ tmak
SFX ≙ tmak durulurdum tmak
SFX ≙ tmak durulurdun tmak
SFX ≙ tmak durulurdunuz tmak
SFX ≙ tmak durulurken tmak
SFX ≙ tmak durulurlar/∎ tmak
SFX ≙ tmak durulurlardı tmak
SFX ≙ tmak durulurlardır tmak
SFX ≙ tmak durulurlarken tmak
SFX ≙ tmak durulurlarmış tmak
SFX ≙ tmak durulurlarsa tmak
SFX ≙ tmak durulurmuş tmak
SFX ≙ tmak durulurmuşlar/∎ tmak
SFX ≙ tmak durulurmuşsun tmak
SFX ≙ tmak durulurmuşsunuz tmak
SFX ≙ tmak durulurmuşum tmak
SFX ≙ tmak durulurmuşuz tmak
SFX ≙ tmak durulursa tmak
SFX ≙ tmak durulursak tmak
SFX ≙ tmak durulursalar/∎ tmak
SFX ≙ tmak durulursam tmak
SFX ≙ tmak durulursan tmak
SFX ≙ tmak durulursanız tmak
SFX ≙ tmak durulursun tmak
SFX ≙ tmak durulursundur tmak
SFX ≙ tmak durulursunuz tmak
SFX ≙ tmak durulursunuzdur tmak
SFX ≙ tmak durulurum tmak
SFX ≙ tmak durulurumdur tmak
